臺灣高等法院刑事裁定
111年度聲字第3640號
聲  請  人  
即  被  告  鄭伯耕



上列聲請人即被告因違反毒品危害防制條例案件（本院98年度上
訴字第4032號），聲請付與卷證影本，本院裁定如下：
    主  文
鄭伯耕准予預納費用後付與如附表所示卷宗影本，但涉及鄭伯耕
以外之人之基本資料（不含姓名）部分不得影印，且取得上開資
料不得為非正當目的使用。
    理  由
一、聲請意旨略以：聲請人即被告鄭伯耕為聲請非常上訴及再審
    ，請求付與本院98年度上訴字第4032號全案卷宗其中關於聲
    請人本人、證人劉岳霖、黃暉祥、王宣於警詢、偵訊、審理
    時之筆錄以及第二審、第三審上訴理由狀影本等卷證資料等
    語。
二、按被告於審判中得預納費用請求付與卷宗及證物之影本。但
    卷宗及證物之內容與被告被訴事實無關或足以妨害另案之偵
    查，或涉及當事人或第三人之隱私或業務秘密者，法院得限
    制之，刑事訴訟法第33條第2項定有明文。此規定於聲請再
    審之情形，準用之，刑事訴訟法第429條之1第3項亦定有明
    文。基於相同法理，於判決確定後，當事人以將聲請再審或
    非常上訴等理由，請求預納費用付與卷證資料者，既無禁止
    明文，自宜類推適用刑事訴訟法第33條等規定，從寬解釋，
    以保障其獲悉卷內資訊之權利，並符便民之旨。
三、經查，聲請人前因違反毒品危害防制條例案件，經臺灣板橋
    地方法院（現更名為臺灣新北地方法院，下稱新北地院）96
    年度矚重訴字第1號判決判處罪刑，其不服，提起上訴，經
    本院98年度上訴字第4032號判決及最高法院101年度台上字
    第2467號判決駁回其上訴而告確定，有上開各判決及本院被
    告前案紀錄表等件附卷可佐（見本院卷第35至109、137至25
    6頁），並經本院調取上開案卷核閱無誤。聲請人以聲請非
    常上訴、再審等目的需要，而請求付與如附表所示相關卷證
    影本，為保障其卷證資訊探知權，本院認如附表所示之卷宗
    影本，除聲請人以外之人之基本資料（不含姓名）不得閱覽
    或付費交付影本，以維護第三人隱私外，其餘部分均准予聲
    請人預納費用後交付影本，惟不得就該內容為非正當目的之
    使用。
據上論斷，依刑事訴訟法第220條，裁定如主文。
中　　華　　民　　國　　111 　年　　11　　月　　30　　日
                  刑事第二十一庭審判長法　官  林怡秀
                                      法　官  許泰誠
                                      法　官  蔡羽玄
以上正本證明與原本無異。
如不服本裁定，應於收受送達後五日內向本院提出抗告狀。
                                      書記官  陳韻如
中　　華　　民　　國　　111 　年　　11　　月　　30　　日
附表：
編號 聲請付與卷證範圍  對應卷頁出處 1. 證人劉岳霖 95年11月28日調查筆錄 臺灣板橋地方檢察署（現更名為臺灣新北地方檢察署，下稱新北地檢署）95年度偵字第27984號卷第20至22頁背面   95年11月29日偵訊筆錄 新北地檢署95年度偵字第27984號卷第145至147頁   95年11月29日聲請羈押訊問筆錄 新北地院95年度聲羈字第999號卷第3至7頁   95年12月20日調查筆錄 新北地檢署95年度偵字第27984號卷第237至237頁背面   95年12月27日偵訊筆錄 新北地檢署95年度偵字第27984號卷第256至257頁   96年1月8日 準備程序筆錄 新北地院96年度矚重訴字第1號卷A第32至37頁   96年1月29日 準備程序筆錄 新北地院96年度矚重訴字第1號卷A第99至107頁   96年3月5日 準備程序筆錄 新北地院96年度矚重訴字第1號卷A第168至177頁   96年3月5日 訊問筆錄 新北地院96年度矚重訴字第1號卷A第184至187頁   96年4月9日 準備程序筆錄 新北地院96年度矚重訴字第1號卷B第22至26頁   96年4月23日 準備程序筆錄 新北地院96年度矚重訴字第1號卷B第45至48頁   96年5月7日 準備程序筆錄 新北地院96年度矚重訴字第1號卷B第78至88頁   96年6月1日 審判筆錄 新北地院96年度矚重訴字第1號卷B第154至205頁   96年7月27日 訊問筆錄 新北地院96年度矚重訴字第1號卷C第55至61頁   97年2月25日 審判筆錄 新北地院96年度矚重訴字第1號卷D第70至76頁   97年3月21日 準備程序筆錄 新北地院96年度矚重訴字第1號卷D第100至107頁   97年3月28日 準備程序筆錄 新北地院96年度矚重訴字第1號卷D第111至117頁   97年4月25日 準備程序筆錄 新北地院96年度矚重訴字第1號卷D第143至147頁   97年5月16日 準備程序筆錄 新北地院96年度矚重訴字第1號卷D第209至237頁   97年5月30日 準備程序筆錄 新北地院96年度矚重訴字第1號卷D第287至292頁   97年6月13日 準備程序筆錄 新北地院96年度矚重訴字第1號卷E第24至30頁   97年7月16日 準備程序筆錄 新北地院96年度矚重訴字第1號卷E第51至57頁   97年8月13日 準備程序筆錄 新北地院96年度矚重訴字第1號卷E第86至95頁   97年9月3日 準備程序筆錄 新北地院96年度矚重訴字第1號卷E第118至125頁   97年9月24日 準備程序筆錄 新北地院96年度矚重訴字第1號卷E第145至160頁   97年10月13日 準備程序筆錄 新北地院96年度矚重訴字第1號卷E第186至189頁   97年12月30日審判筆錄 新北地院96年度矚重訴字第1號卷F第3至35頁   98年2月17日 審判筆錄 新北地院96年度矚重訴字第1號卷F第52至66、75至81頁   98年3月17日 審判筆錄 新北地院96年度矚重訴字第1號卷F第168至176頁   98年4月6日 勘驗筆錄 新北地院96年度矚重訴字第1號卷G第8至10頁   98年4月14日 審判筆錄 新北地院96年度矚重訴字第1號卷G第45至57頁   98年6月8日 審判筆錄 新北地院96年度矚重訴字第1號卷G第131至141頁   98年11月17日準備程序筆錄 本院98年度上訴字第4032號卷二第2至4頁   98年12月15日準備程序筆錄 本院98年度上訴字第4032號卷二第62至64頁   99年2月23日 準備程序筆錄 本院98年度上訴字第4032號卷二第111至112頁   99年5月27日 審判程序筆錄 本院98年度上訴字第4032號卷二第153至157頁   99年9月2日 審判程序筆錄 本院98年度上訴字第4032號卷二第210至219頁 2. 證人王宣 95年11月28日調查筆錄 新北地檢署95年度偵字第27984號卷第5至7頁背面   95年11月29日偵訊筆錄 新北地檢署95年度偵字第27984號卷第152至154頁   95年11月29日聲請羈押訊問筆錄 新北地院95年度聲羈字第999號卷第3至7頁   96年1月8日 準備程序筆錄 新北地院96年度矚重訴字第1號卷A第32至37頁   96年1月29日 準備程序筆錄 新北地院96年度矚重訴字第1號卷A第99至107頁   96年3月5日 準備程序筆錄 新北地院96年度矚重訴字第1號卷A第168至177頁   96年3月5日 訊問筆錄 新北地院96年度矚重訴字第1號卷A第184至187頁   96年4月9日 準備程序筆錄 新北地院96年度矚重訴字第1號卷B第22至26頁   96年4月23日 準備程序筆錄 新北地院96年度矚重訴字第1號卷B第45至48頁   96年5月7日 準備程序筆錄 新北地院96年度矚重訴字第1號卷B第78至88頁   96年6月1日 審判筆錄 新北地院96年度矚重訴字第1號卷B第154至205頁   96年7月27日 訊問筆錄 新北地院96年度矚重訴字第1號卷C第55至61頁   97年2月25日 審判筆錄 新北地院96年度矚重訴字第1號卷D第70至76頁   97年3月21日 準備程序筆錄 新北地院96年度矚重訴字第1號卷D第100至107頁   97年3月28日 準備程序筆錄 新北地院96年度矚重訴字第1號卷D第111至117頁   97年4月25日 準備程序筆錄 新北地院96年度矚重訴字第1號卷D第143至147頁   97年5月16日 準備程序筆錄 新北地院96年度矚重訴字第1號卷D第209至237頁   97年5月30日 準備程序筆錄 新北地院96年度矚重訴字第1號卷D第287至292頁   97年6月13日 準備程序筆錄 新北地院96年度矚重訴字第1號卷E第24至30頁   97年7月16日 準備程序筆錄 新北地院96年度矚重訴字第1號卷E第51至57頁   97年8月13日 準備程序筆錄 新北地院96年度矚重訴字第1號卷E第86至95頁   97年9月3日 準備程序筆錄 新北地院96年度矚重訴字第1號卷E第118至125頁   97年10月13日 準備程序筆錄 新北地院96年度矚重訴字第1號卷E第186至189頁   97年12月30日審判筆錄 新北地院96年度矚重訴字第1號卷F第3至35頁   98年2月17日 審判筆錄 新北地院96年度矚重訴字第1號卷F第52至66、81至91頁   98年3月17日 審判筆錄 新北地院96年度矚重訴字第1號卷F第168至176頁   98年4月14日 審判筆錄 新北地院96年度矚重訴字第1號卷G第45至57頁   98年6月8日 審判筆錄 新北地院96年度矚重訴字第1號卷G第131至141頁   98年11月17日準備程序筆錄 本院98年度上訴字第4032號卷二第2至4頁   98年12月15日準備程序筆錄 本院98年度上訴字第4032號卷二第62至64頁   99年2月23日 準備程序筆錄 本院98年度上訴字第4032號卷二第111至112頁   99年5月27日 審判程序筆錄 本院98年度上訴字第4032號卷二第153至157頁   99年9月2日 審判筆錄 本院98年度上訴字第4032號卷二第210至219頁 3. 證人黃暉祥 95年11月28日調查筆錄 新北地檢署95年度偵字第27984號卷第16至19頁   95年11月29日偵訊筆錄 新北地檢署95年度偵字第27984號卷第141至143頁   95年11月29日聲請羈押訊問筆錄 新北地院95年度聲羈字第999號卷第3至7頁   95年12月27日偵訊筆錄 新北地檢署95年度偵字第27984號卷第253至254頁   96年1月8日 準備程序筆錄 新北地院96年度矚重訴字第1號卷A第32至37頁   96年1月29日 準備程序筆錄 新北地院96年度矚重訴字第1號卷A第99至107頁   96年3月5日 準備程序筆錄 新北地院96年度矚重訴字第1號卷A第168至177頁   96年3月5日 訊問筆錄 新北地院96年度矚重訴字第1號卷A第184至187頁   96年4月9日 準備程序筆錄 新北地院96年度矚重訴字第1號卷B第22至26頁   96年4月23日 準備程序筆錄 新北地院96年度矚重訴字第1號卷B第45至48頁   96年5月7日 準備程序筆錄 新北地院96年度矚重訴字第1號卷B第78至88頁   96年6月1日 審判筆錄 新北地院96年度矚重訴字第1號卷B第154至205頁   96年7月27日 訊問筆錄 新北地院96年度矚重訴字第1號卷C第55至61、76至78頁   97年2月25日 審判筆錄 新北地院96年度矚重訴字第1號卷D第70至76頁   97年3月21日 準備程序筆錄 新北地院96年度矚重訴字第1號卷D第100至107頁   97年3月28日 準備程序筆錄 新北地院96年度矚重訴字第1號卷D第111至117頁   97年4月25日 準備程序筆錄 新北地院96年度矚重訴字第1號卷D第143至147頁   97年5月16日 準備程序筆錄 新北地院96年度矚重訴字第1號卷D第209至237頁   97年5月30日 準備程序筆錄 新北地院96年度矚重訴字第1號卷D第287至292頁   97年6月13日 準備程序筆錄 新北地院96年度矚重訴字第1號卷E第24至30頁   97年7月16日 準備程序筆錄 新北地院96年度矚重訴字第1號卷E第51至57頁   97年8月13日 準備程序筆錄 新北地院96年度矚重訴字第1號卷E第86至95頁   97年9月3日 準備程序筆錄 新北地院96年度矚重訴字第1號卷E第118至125頁   97年9月24日 準備程序筆錄 新北地院96年度矚重訴字第1號卷E第145至160頁   97年10月13日 準備程序筆錄 新北地院96年度矚重訴字第1號卷E第186至189頁   97年12月30日審判筆錄 新北地院96年度矚重訴字第1號卷F第3至35頁   98年2月17日 審判筆錄 新北地院96年度矚重訴字第1號卷F第52至66頁   98年3月17日 審判筆錄 新北地院96年度矚重訴字第1號卷F第168至176頁   98年4月6日 勘驗筆錄 新北地院96年度矚重訴字第1號卷G第8至10頁   98年4月14日 審判筆錄 新北地院96年度矚重訴字第1號卷G第45至57頁   98年6月8日 審判筆錄 新北地院96年度矚重訴字第1號卷G第131至141頁   98年11月17日準備程序筆錄 本院98年度上訴字第4032號卷二第2至4頁   98年12月15日準備程序筆錄 本院98年度上訴字第4032號卷二第62至64頁   99年2月23日 準備程序筆錄 本院98年度上訴字第4032號卷二第111至112頁   99年5月27日 審判程序筆錄 本院98年度上訴字第4032號卷二第153至157頁   99年9月2日 審判筆錄 本院98年度上訴字第4032號卷二第210至219頁 4. 聲請人 95年11月28日調查筆錄 新北地檢署95年度偵字第27984號卷第23至27頁背面   95年11月29日偵訊筆錄 新北地檢署95年度偵字第27984號卷第137至139頁   95年11月29日聲請羈押訊問筆錄 新北地院95年度聲羈字第999號卷第3至7頁   95年12月20日調查筆錄 新北地檢署95年度偵字第27984號卷第236至236頁背面   95年12月27日偵訊筆錄 新北地檢署95年度偵字第27984號卷第259至260頁   103年4月29日警詢筆錄 新北地檢署103年度執緝字第1322號卷第1至2頁   103年4月29日警詢筆錄 新北地檢署103年度執緝字第1322號卷第3至7頁   96年1月8日 準備程序筆錄 新北地院96年度矚重訴字第1號卷A第32至37頁   96年1月29日 準備程序筆錄 新北地院96年度矚重訴字第1號卷A第99至107頁   96年3月5日 準備程序筆錄 新北地院96年度矚重訴字第1號卷A第168至177頁   96年3月5日 訊問筆錄 新北地院96年度矚重訴字第1號卷A第184至187頁   96年4月9日 準備程序筆錄 新北地院96年度矚重訴字第1號卷B第22至26頁   96年4月23日 準備程序筆錄 新北地院96年度矚重訴字第1號卷B第45至48頁   96年5月7日 準備程序筆錄 新北地院96年度矚重訴字第1號卷B第78至88頁   96年6月1日 審判筆錄 新北地院96年度矚重訴字第1號卷B第154至205頁   96年7月27日 訊問筆錄 新北地院96年度矚重訴字第1號卷C第55至61、76至78頁   97年2月25日 審判筆錄 新北地院96年度矚重訴字第1號卷D第70至76頁   97年3月21日 準備程序筆錄 新北地院96年度矚重訴字第1號卷D第100至107頁   97年3月28日 準備程序筆錄 新北地院96年度矚重訴字第1號卷D第111至117頁   97年4月25日 準備程序筆錄 新北地院96年度矚重訴字第1號卷D第143至147頁   97年5月16日 準備程序筆錄 新北地院96年度矚重訴字第1號卷D第209至237頁   97年5月30日 準備程序筆錄 新北地院96年度矚重訴字第1號卷D第287至292頁   97年6月13日 準備程序筆錄 新北地院96年度矚重訴字第1號卷E第24至30頁   97年7月16日 準備程序筆錄 新北地院96年度矚重訴字第1號卷E第51至57頁   97年8月13日 準備程序筆錄 新北地院96年度矚重訴字第1號卷E第86至95頁   97年9月3日 準備程序筆錄 新北地院96年度矚重訴字第1號卷E第118至125頁   97年9月24日 準備程序筆錄 新北地院96年度矚重訴字第1號卷E第145至160頁   98年2月17日 審判筆錄 新北地院96年度矚重訴字第1號卷F第52至75頁   98年3月17日 審判筆錄 新北地院96年度矚重訴字第1號卷F第168至176頁   98年4月14日 審判筆錄 新北地院96年度矚重訴字第1號卷G第45至57頁   98年6月8日 審判筆錄 新北地院96年度矚重訴字第1號卷G第131至141頁   98年11月17日準備程序筆錄 本院98年度上訴字第4032號卷二第2至4頁   98年12月15日準備程序筆錄 本院98年度上訴字第4032號卷二第62至64頁   99年2月23日 準備程序筆錄 本院98年度上訴字第4032號卷二第111至112頁   99年5月27日 審判程序筆錄 本院98年度上訴字第4032號卷二第153至157頁   99年9月2日 審判筆錄 本院98年度上訴字第4032號卷二第210至219頁 5 第二審上訴理由狀  本院98年度上訴字第4032號卷一第97至105頁背面 6 第三審上訴理由狀  最高法院101年度台上字第2467卷第9至19、20至76、205至231頁